【裁判字號】    98,台上,3156
【裁判日期】    980605
【裁判案由】    違反毒品危害防制條例
【裁判全文】
最高法院刑事判決            九十八年度台上字第三一五六號
上  訴  人  甲○○
                    號
上列上訴人因違反毒品危害防制條例案件，不服台灣高等法院台
南分院中華民國九十八年二月二十五日第二審判決（九十八年度
上訴字第二五一號，起訴案號：台灣台南地方法院檢察署九十七
年度毒偵字第二八０一、二八０二號〈第一審判決及原判決均漏
載〉），提起上訴，本院判決如下：
    主  文
上訴駁回。
    理  由
一、施用第一級毒品部分
按刑事訴訟法第三百七十七條規定，上訴於第三審法院，非以判
決違背法令為理由，不得為之。是提起第三審上訴，應以原判決
違背法令為理由，係屬法定要件。如果上訴理由書狀並未依據卷
內訴訟資料，具體指摘原判決不適用何種法則或如何適用不當，
或所指摘原判決違法情事，顯與法律規定得為第三審上訴理由之
違法情形，不相適合時，均應認其上訴為違背法律上之程式，予
以駁回。本件第一審判決關於論上訴人甲○○以施用第一級毒品
，累犯罪，處有期徒刑壹年部分，上訴人不服該部分判決，具狀
提起上訴。原審認其上訴書狀僅稱：上訴人願接受法律給予之懲
處，惟請求給予自新機會，並從輕量刑云云，並未具體指摘第一
審判決上開部分如何不當，其上訴理由皆非具體，而依刑事訴訟
法第三百六十七條前段、第三百七十二條規定，不經言詞辯論，
判決駁回上訴人該部分在第二審之上訴。已詳敘其理由。從形式
上觀察，原判決關於施用第一級毒品部分並無違背法令之情形存
在。上訴意旨就此部分略稱：上訴人施用第一級毒品海洛因時，
係同時摻入第二級毒品安非他命，點燃施用，自係同時觸犯施用
第一、二級毒品罪，應從一重論以施用第一級毒品罪，原判決就
上開二罪，分別論處，自有違誤等語。惟上訴意旨就原判決認其
此部分之第二審上訴，未述具體理由之明白論斷，究竟如何違
背法令，並未具體指明，已難認係合法之第三審上訴理由。又證
據之取捨，為事實審法院之職權，倘其採證認事並不違背證據法
則，即不得任意指為違法。本件上訴人於偵查中已供認：先行施
用第一級毒品海洛因後，嗣才施用第二級毒品安非他命云云。第
一審判決因而認定上訴人係基於不同犯意，為上開二犯行，分別
論處其罪刑，並無判決適用法則不當之違法情形。其此部分之上
訴意旨亦非依據卷內訴訟資料而為之具體指摘，自非適法之第三
審上訴理由。其關於施用第一級毒品部分之上訴違背法律上之程
式，應予駁回。
二、施用第二級毒品部分
按刑事訴訟法第三百七十六條所列各罪之案件，經第二審判決者
，不得上訴於第三審法院，法有明文。本件上訴人所犯施用第二
級毒品罪部分，第一審係依毒品危害防制條例第十條第二項論處
罪刑，核屬刑事訴訟法第三百七十六條第一款之案件。依首開說
明，既經第二審判決，自不得上訴於第三審法院，上訴人竟復一
併提起上訴，顯為法所不許。其此部分上訴為不合法，應予駁回
。
據上論結，應依刑事訴訟法第三百九十五條前段，判決如主文。
中    華    民    國  九十八  年    六    月    五    日
                      最高法院刑事第三庭
                          審判長法官  林  增  福
                                法官  張  清  埤
                                法官  陳  世  雄
                                法官  蔡  國  在
                                法官  韓  金  秀
      本件正本證明與原本無異
                                      書  記  官
中    華    民    國  九十八  年    六    月    九    日
                                                      Ｑ


司法院資訊處製作；財團法人民間司法改革基金會備份。
